臺灣士林地方法院民事判決　九十一年度訴字第一○五二號
　　原　　　告　乙○○
　　訴訟代理人　甲○○
　　被　　　告　丙○○
右當事人間請求返還借款事件，本院判決如左：
    主    文
被告應給付原告新台幣壹佰萬元及自民國七十七年十一月一日起至清償日止，按週
年利率百分之五計算之利息。
訴訟費用由被告負擔。
本判決於原告以新台幣拾萬肆仟元供擔保後，得假執行。
    事    實
甲、原告方面：
  一、聲明：除假執行擔保金額外，如主文所示。
  二、陳述：被告於民國（下同）七十七年間，先後簽發票號分別為ＰＰ00000
            00號、ＰＰ0000000號，付款人均為台北區中小企業銀行西門
            分行、面額均為新台幣（下同）二十五萬元、票載發票日依序為七十七
            年九月三十日、七十七年十月三十一日之支票二紙，另於七十七年八月
            二十九日簽發到期日為七十七年九月五日、票號ＴＨ０六六六０一號、
            面額五十萬元之本票（並記載免除作成拒絕證書）一紙，作為憑證，向
            原告借款共計一百萬元，約定票據到期日清償還款，詎上開票據屆期提
            示，均不獲兌現，屢經催討，被告迄未清償，爰依消費借貸法律關係，
            訴請被告給付上開欠款一百萬元，及自最後應清償日（即最後票據到期
            日）七十七年十月三十一日之翌日、即十一月一日起算之法定遲延利息
            。
  三、證據：提出支票暨退票理由單二份、本票一份為證。
乙、被告方面：
  一、聲明：駁回原告之訴。
  二、陳述：有以票據向原告借款一百萬元無誤，當初有講好票據到期給付，因被告
            經濟困難才跳票，有請求原告給予寬限期去處理，但到現在還沒能力還
            款，可能要二、三年後才有辦法還。
    理    由
一、本件原告主張被告於七十七年間，先後簽發票號分別為ＰＰ0000000號、
    ＰＰ0000000號，付款人均為台北區中小企業銀行西門分行、面額均為二
    十五萬元、票載發票日依序為七十七年九月三十日、七十七年十月三十一日之支
    票二紙，另於七十七年八月二十九日簽發到期日為七十七年九月五日、票號ＴＨ
    ０六六六０一號、面額五十萬元之本票（並記載免除作成拒絕證書）一紙，作為
    憑證，向原告借款共計一百萬元，約定票據到期日清償還款，惟上開票據屆期提
    示，均不獲兌現等事實，業據原告提出與其所述相符之支票暨退票理由單二份及
    本票一份為證，並為被告所不爭執，原告之主張堪信為真正。
二、按，消費借貸之借用人應於約定期限內，返還與借用物種類、品質、數量相同之
    物，未定返還期限者，借用人得隨時返還，貸與人亦得定一個月以上之相當期限
    ，催告返還。民法第四百七十八條定有明文。兩造間就上開金錢消費借貸關係，
    既約定票據屆時清償，被告自應於約定之期限內返還之，逾期即應負遲延責任。
    被告雖抗辯其現無資力還款云云，惟此究屬其個人事由，自不影響其上開清償責
    任，所辯尚難憑採。
三、從而，原告本於消費借貸法律關係，請求被告給付一百萬元及自最後應清償日翌
    日、七十七年十一月一日起，至清償日止，按週年利率百分之五計算之遲延利息
    ，為有理由，應予准許。
四、原告陳明願供擔保，請求宣告假執行，核無不合，爰酌定相當之擔保金額，予以
    准許。
五、據上論結，本件原告之訴為有理由，依民事訴訟法第七十八條、第三百九十條第
    二項判決如主文。
中　　　華　　　民　　　國　　九十一　　年　　　十　　　月　　二十一　　日
                                        臺灣士林地方法院民事第二庭
~B法　　　官　施月燿
右為正本係照原本作成。
如對本判決上訴須於判決送達後廿日內向本院提出上訴狀。
中　　　華　　　民　　　國　　九十一　　年　　　十　　　月　　二十四　　日
~B法院書記官　謝文傑
